ACORDAO-COMPLETO-2579026

ACÓRDÃO DE RELAÇÃO

ACÓRDÃO DE RELAÇÃO 1929/2023 ATA 5/2023 - PRIMEIRA CÂMARA

Acórdão 1929/2023-TCU-Primeira Câmara
	VISTOS e relacionados estes autos de tomada de contas especial instaurada pelo então Ministério da Cultura (MinC) , em desfavor da Associação Cultural dos Amigos do Cisne Negro Cia. de Dança e da Sra. Maria Hulda Françoso Bittencourt, Presidente da entidade, em decorrência da não comprovação da boa e regular gestão dos recursos repassados mediante o projeto Pronac 07-7492, denominado "Destino", que objetivou a realização de vinte espetáculos de dança na cidade de São Paulo, no interior do referido Estado e em outras localidades do Brasil;
	Considerando que, efetuada as citações, sobreveio aos autos a informação de que, após ingresso dos responsáveis com ação judicial no bojo da 12ª Vara Cível Federal de São Paulo (Processo 5021877-84.2021.4.03.6100) , aquele juízo julgou procedente a ação, "extinguindo o processo com resolução de mérito com fundamento no artigo 487, I, do CPC, para declarar a prescrição extintiva da dívida perseguida pela UNIÃO nos autos da Tomada de Contas Especial nº Processo 033.317/2019-4, com a imediata extinção do processo e arquivamento dos autos pelo TCU", confirmando assim a tutela deferida anteriormente (peça 80) ;
	Considerando ainda que a primeira ação do então MinC registrada nos autos objetivando colher elementos documentais adicionais para verificar a regularidade ou não da prestação de contas foi adotada somente em 23/11/2015 (peça 7, p. 80) , tendo transcorrido mais de cinco anos desde a entrega da prestação de contas em 6/2/2009 (peça 7, p. 51-79) , dando azo à ocorrência da prescrição a que alude a Resolução TCU 344/2022;
	Considerando, afinal, a instrução técnica de peças 95-97, cuja proposta fora chancelada pelo Parquet especial à peça 99, bem como o Memorando 321/2022-Conjur (peça 101) ,
	ACORDAM os Ministros do Tribunal de Contas da União, reunidos em Sessão de 1ª Câmara, por unanimidade, em: 
	a) reconhecer a ocorrência da prescrição quinquenal das pretensões punitiva e ressarcitória;
	b) arquivar o presente processo, nos termos dos arts. 1º e 11 da Resolução TCU 344, de 11/10/2022, do art. 1º da Lei 9.873/99 e do art. 169, III, do RI/TCU; 
	c) informar à Secretaria Especial de Cultura e aos responsáveis desta deliberação, bem como da instrução de peça 95; e
	d) encaminhar os autos à Consultoria Jurídica desta Casa para que informe ao juízo da 12ª Vara Federal da Justiça Federal de São Paulo quanto ao cumprimento da referida determinação judicial.
1. Processo TC-Processo 033.317/2019-4 (TOMADA DE CONTAS ESPECIAL) 
	1.1. Responsáveis: Assoc. Cultural dos Amigos do Cisne Negro Cia de Dancas (66.516.766/0001-31) ; Maria Hulda Francoso Bittencourt (XXX.840.258-XX) .
	1.2. Órgão/Entidade: Ministério da Cidadania (extinto) .
	1.3. Relator: Ministro-Substituto Augusto Sherman Cavalcanti.
	1.4. Representante do Ministério Público: Procuradora-Geral Cristina Machado da Costa e Silva.
	1.5. Unidade Técnica: Unidade de Auditoria Especializada em Tomada de Contas Especial (AudTCE) .
	1.6. Representação legal: Katia Regina Camila Catalano (OAB/SP 217.039) , representando Assoc. Cultural dos Amigos do Cisne Negro Cia de Dancas; Katia Regina Camila Catalano (OAB/SP 217.039) , representando Maria Hulda Francoso Bittencourt. 
	1.7. Determinações/Recomendações/Orientações: não há.

Primeira Câmara

Ministério da Cidadania (extinto).

Assoc. Cultural dos Amigos do Cisne Negro Cia de Dancas (66.516.766/0001-31); Maria Hulda Francoso Bittencourt (XXX.840.258-XX).

ASSOCIACAO CULTURAL DOS AMIGOS DO CISNE NEGRO CIA DE DANCAS

AUGUSTO SHERMAN

Katia Regina Camila Catalano (OAB/SP 217.039), representando Assoc. Cultural dos Amigos do Cisne Negro Cia de Dancas; Katia Regina Camila Catalano (OAB/SP 217.039), representando Maria Hulda Francoso Bittencourt.

Procuradora-Geral Cristina Machado da Costa e Silva.

TOMADA DE CONTAS ESPECIAL (TCE)

Unidade de Auditoria Especializada em Tomada de Contas Especial (AudTCE).